臺灣臺南地方法院刑事判決　　　　　　　 94年度易字第268號
公　訴　人　臺灣臺南地方法院檢察署檢察官
被　　　告　乙○○　男　36歲.
上列被告因竊盜案件，經檢察官提起聲請簡易判決處刑（94年度
偵字第3737號），本院認不宜以簡易判決處刑改依通常程序審理
，被告就犯罪事實為有罪之陳述，本院裁定進行簡式審判程序，
判決如左：
    主  文
乙○○連續攜帶兇器竊盜，累犯，處有期徒刑捌月。
    事  實
一、乙○○前因竊盜案件，於民國九十年五月二十八日，經本院
    以90年度易字第710號 刑事判決判處有期徒刑六月確定，並
    於九十一年二月十九日執行完畢。詎其仍不知悔改，因缺錢
    可資花用，竟基於意圖為自己不法所有之概括犯意，先於九
    十四年三月十三日下午二時許，攜帶客觀上足對人之生命、
    身體及安全構成威脅，具有危險性可供凶器使用之乙炔切割
    器一組（含乙炔噴槍一組、乙炔鋼瓶一瓶及氧氣鋼瓶一瓶，
    該組乙炔切割器，係乙○○於九十四年三月十二日，至臺南
    縣永康市○○里○○○路六六號「大瑰回收場」，以一組新
    臺幣《下同》六百元之價格，向該回收場負責人魏麗容所承
    租），並駕駛其所有車牌號碼８５３３─ＬＶ號自小貨車，
    至丙○○所有位於臺南縣歸仁鄉○○村○○路○段二五０巷
    一一一弄三十六號對面廢棄工廠內，徒手竊取丙○○所有角
    鋼十餘支，得手後於九十四年三月十四日十二時許，以一千
    多元之價格出售與不知情之魏麗容。復於九十四年三月十四
    日下午四時許，以相同手法至同一地點，並以其所攜帶之上
    開乙炔切割器一組（含乙炔噴槍一組、乙炔鋼瓶一瓶及氧氣
    鋼瓶一瓶）切割之方式，竊取丙○○所有鐵製浪板三塊及鐵
    架支幹一支置於自己實力支配下而得手，嗣為丙○○及友人
    許銀堂發現報警，而於同日下午六時三十分許，在上址查獲
    ，並扣得鐵架支幹一支、鐵製浪板三塊（均已發還丙○○）
    及乙炔切割器一組（含乙炔噴槍一組、乙炔鋼瓶一瓶及氧氣
    鋼瓶一瓶，均已發還魏麗容）。
二、案經臺南縣警察局歸仁分局報告臺灣臺南地方法院檢察署檢
    察官偵查起訴。
    理  由
一、上揭犯罪事實，業據被告乙○○於警詢及偵查中供述在卷，
    並於本院審理時坦承不諱，核與被害人丙○○及證人許銀堂
    於警詢指訴之情節大致相符，另被告乙○○於九十四年三月
    十二日，至臺南縣永康市○○里○○○路六六號「大瑰回收
    場」，以一組六百元之價格向該回收場負責人魏麗容承租乙
    炔切割器一組（含乙炔噴槍一組、乙炔鋼瓶一瓶及氧氣鋼瓶
    一瓶），嗣於九十四年三月十四日十二時許，持鐵材一批販
    售與證人魏麗容乙節，復據證人魏麗容於警詢時證述在卷。
    此外，並有扣押書一紙、贓物認領保管單二紙、變賣所得收
    據一紙、租用乙炔切割器收據一紙、車籍作業系統－查詢認
    可資料一紙及查獲現場照片九幀附卷（詳警卷第十六頁至第
    二十頁、第二五頁、第二九頁至第三三頁）可稽，並有失竊
    鐵製浪板三塊、鐵架支幹一支及乙炔切割器一組（含乙炔噴
    槍一組、乙炔鋼瓶一瓶及氧氣鋼瓶一瓶）扣案可資佐證。綜
    上所查，被告乙○○自白核與事實相符，本件事證明確，被
    告乙○○犯行洵堪認定。
二、按刑法第三百二十一條第一項第三款之攜帶兇器加重竊盜罪
    ，係以行為人攜帶兇器竊盜為其加重條件，此所謂兇器，其
    種類並無限制，凡客觀上足對人之生命、身體、安全構成威
    脅，具有危險性之兇器均屬之，且祇須行竊時攜帶此種具有
    危險性之兇器為已足，並不以攜帶之初有行兇之意圖或為被
    告所有為必要；攜帶兇器之加重竊盜罪，祇以攜帶為已足，
    原非以使用為必要（最高法院79年度台上字第5253號判例、
    51年台上字第2289號判決可資參照）。查被告乙○○行竊所
    攜帶之乙炔切割器一組，係由含乙炔噴槍、乙炔鋼瓶及氧氣
    鋼瓶等組成，足以切割鐵架支幹、鐵製浪板等金屬製品，可
    見該乙炔切割器在客觀上足對人之生命、身體及安全構成威
    脅，可供兇器使用無訛；另被告乙○○於第一次行竊時，雖
    僅攜帶該乙炔切割器，而未以該乙炔切割器為行竊之工具而
    使用之，惟依前開說明，仍無礙其攜帶兇器加重竊盜罪之成
    立。故核被告乙○○所為，係犯刑法第三百二十一條第一項
    第三款之攜帶兇器加重竊盜罪。原聲請簡易判決處刑書雖認
    被告乙○○所為係犯刑法第三百二十條第一項之普通竊盜罪
    嫌，惟業經公訴蒞庭檢察官當庭更正犯罪事實如上及變更起
    訴法條，併此敘明。被告乙○○先後二次竊盜犯行，時間緊
    接，觸犯構成要件相同之罪，顯係基於概括犯意為之，為連
    續犯，依刑法第五十六條之規定，應以一罪論，並加重其刑
    。又被告乙○○前因竊盜案件，於九十年五月二十八日，經
　　本院以90年度易字第710號 刑事判決判處有期徒刑六月確定
    ，並於九十一年二月十九日執行完畢，有臺灣臺南地方法院
    檢察署刑案資料查註紀錄表及臺灣高等法院被告全國前案紀
    錄表各一份在卷可按，其於五年之內再犯本件有期徒刑以上
    之罪，為累犯，依法應加重其刑，並依刑法第七十條之規定
    ，遞加重其刑。審酌被告乙○○已有如犯罪事實欄所載之竊
    盜前科素行，猶不知悔改，再犯本件竊盜犯行，並審酌其犯
    罪之動機、目的、手段、所生危害、所竊財物之價值、犯後
    坦承犯行態度尚佳及當庭欲向被害人道歉等一切情狀，量處
    如主文所示之刑，以資懲儆。本件扣案之乙炔切割器一組（
    含乙炔噴槍一組、乙炔鋼瓶一瓶及氧氣鋼瓶一瓶），雖係被
    告乙○○供犯竊盜罪所用之物，惟該乙炔切割器一組係被告
    乙○○向證人魏麗容所租用而非被告乙○○所有乙節，業據
    被告乙○○於本院審理時供明在卷（詳本院卷第十七頁），
    並據證人魏麗容於警詢時供述甚明（詳警卷第十五頁），不
    符沒收之要件，爰不予宣告沒收之，併予敘明。
據上論結，應依刑事訴訟法第四百五十二條、第二百九十九條第
一項前段、第二百七十三條之一第一項，刑法第三百二十一條第
一項第三款、第五十六條、第四十七條，判決如主文。
本案經檢察官甲○○到庭執行職務。
中　　華　　民　　國　　94　　年　　5　　月　　11　　日
  　　　　　　　　            刑事第十一庭
                                  法　官  陳金虎
上正本證明與原本無異。
如不服本判決，應於判決送達後十日內，向本院提出上訴狀。
                                  書記官  楊建新
中　　華　　民　　國　　94　　年　　5　　月　　16　　日
附錄法條：
刑法第三百二十一條第一項：
犯竊盜罪而有左列情形之一者，處六月以上、五年以下有期徒刑：
一、於夜間侵入住宅或有人居住之建築物、船艦或隱匿其內而犯
    之者。
二、毀越門扇、牆垣或其他安全設備而犯之者。
三、攜帶兇器而犯之者。
四、結夥三人以上而犯之者。
五、乘火災、水災或其他災害之際而犯之者。
六、在車站或埠頭而犯之者。
